

# JEREMY MARIETTE

# Développeur Web Full Stack

## A PROPOS

Je me présente : Je suis Jérémy, 36 ans.

Après plusieurs années de service dans la fonction publique, j'ai décidé de me réorienter vers le développement web au travers d'une formation en distanciel: Licence pro Développeur Web.

Je recherche actuellement un poste de développeur web en entreprise ou en agence.

## CONTACT



06 50 20 56 55



j-mariette@protonmail.com



https://github.com/ Jeremy-MARIETTE



https://www.linkedin.com/in /jérémy-mariette-3aaa20244/



10 rue du clos belland **14190 URVILLE** 

## SOFT SKILLS

Travail d'équipe

Communication

Fléxibilité

## MON PORTFOLIO





### **EXPERIENCES**

### Reconversion Licence pro Développeur web - 2023

Université de Strasbourg - distanciel

- -Développement de sites internet, Front-end et Back-end, utilisation d'API et Infographie.
- -Framework Laravel, Git, Affinity photo, Affinity Designer.

#### Agent du service public 2016-2023

Centres de détentions ARGENTAN / CAEN

- -Encadrement détenus travailleurs
- -Gestion des stocks
- -Gestion administrative

#### Commercial 2014-2016

Journal Agriculteur Normand - Colombelles

- -Commercialisation d'abonnements presse, d'encarts publicitaires auprès d'annonceurs.
- -Réalisation de scripts d'appels, mise à jour de la base de données de prospection.

#### Agent de sécurité 2009-2014

Opérateur de vidéo surveillance.

## Militaire Technicien de l'Air 2005-2008

Base Aérienne de TAVERNY



## COMPETENCES FRONT/BACK-END

FRONT-END



HTMI









PHP

BACK-END



**CSS JAVASCRIPT** 

FRAMEWORK - CMS





SYMFONY WORDPRESS

INFOGRAPHIE



**AFFINITY** 



## **FORMATIONS**

#### Licence pro Développeur web (LP DWCA)

- Université de Strasbourg distanciel 2022-2023 -Apprentissage du HTML,CSS, JS pour la partie Front-end et PHP, SQL pour le Back-end -Conception graphique pour le web avec l'apprentissage des logiciels de la suite Affinity
- -Projets tuteurés : Application de gestion en PWA, site internet pour un traiteur.

#### Certificat Professionnel Webmaster (CP09)

Conservatoire National des Arts et Métiers 2017-2018

- -Apprentissage HTML, CSS, JS, PHP et SQL
- -Formation dédiée à la conception de sites internet

#### **Licence Droit Economie Gestion**

Conservatoire National des Arts et Métiers 2014-2015

-Gestion des entreprises, spécialité commerce.